Minutes et répertoires du notaire Jean Jacques PIAT, 6 mars 1835 - 28 janvier 1847 (étude XXXVII)
Archives nationales
- Répertoire(s) de Jean Jacques PIAT, 11 septembre 1832 - 30 avril 1850; MC/RE/XXXVII/31 - MC/RE/XXXVII/35
  - Répertoire. 1839, 20 février - 1841, 20 avril, 20 février 1839 - 20 avril 1841; MC/RE/XXXVII/33
    - Inventaire après décès: Tramcourt, Louis-Stanislas-Amand. impasse Duris à Belleville., 1er mars 1839
      inventaire après décès; Belleville (ancienne commune); Duris (rue); Tramcourt, Louis-Stanislas-Amand
    - Inventaire après décès: Faucheur, Adélaïde-Adjutor. Clerc, Antoine-François (épouse). nourrisseur et propriétaire. Renard (passage du), n° 2, Belleville., 13 mars 1839
      inventaire après décès; Belleville (ancienne commune); Renard (passage du); Faucheur, Adélaïde-Adjutor; Clerc, Antoine-François; ouvrier agricole
    - Inventaire après décès: Molle, Pélagie. Dupré, François (veuve). Calais (rue de), n° 25, Belleville., 20 mars 1839
      inventaire après décès; Belleville (ancienne commune); Calais (rue de); Molle, Pélagie; Dupré, François
    - Inventaire après décès: Doré, Nicolas-François. Pré-Saint-Gervais (rue du), n° 5, Belleville., 25 mars 1839
      inventaire après décès; Belleville (ancienne commune); Pré-Saint-Gervais (rue du); Doré, Nicolas-François
    - Inventaire après décès: Boudin, Nicolas-François. Mare (rue de la), n° 25, Belleville., 23 avril 1839
      inventaire après décès; Belleville (ancienne commune); Mare (rue de la); Boudin, Nicolas-François
    - Inventaire après décès: Lacasse, Elisabeth. Sainton, René (épouse). Saint-Laurent (rue), n° 86, Belleville., 28 mai 1839
      inventaire après décès; Belleville (ancienne commune); Saint-Laurent (rue); Lacasse, Elisabeth; Sainton, René
    - Inventaire après décès: Ayot, Ursule-Anne-Charlotte. Dejardin, Charles-Simon-Antoine (épouse). Villette (rue de La), n° 27, Belleville., 31 mai 1839
      inventaire après décès; Belleville (ancienne commune); Villette (rue de la); Ayot, Ursule-Anne-Charlotte; Dejardin, Charles-Simon-Antoine
    - Inventaire après décès: Galet, Jean-Romain. Ormes (rue des), n° 10, Charonne., 6 juin 1839
      inventaire après décès; Charonne (ancienne commune); Ormes (rue des); Galet, Jean-Romain
    - Inventaire après décès: Colin, François. Amandiers (rue des), n° 5, Belleville., 25 juin 1839
      inventaire après décès; Belleville (ancienne commune); Amandiers (rue des); Colin, François
    - Inventaire après décès: Comte, Jean. Paris (rue de), n° 81, Belleville., 27 juin 1839
      inventaire après décès; Belleville (ancienne commune); Comte, Jean
    - Inventaire après décès: Collin, Catherine-Aimée. Spasinger, Jacques (épouse). tailleur d'habits. Cascades (rue des), n° 15, Belleville., 4 juillet 1839
      inventaire après décès; Belleville (ancienne commune); Cascades (rue des); Collin, Catherine-Aimée; Spasinger, Jacques; tailleur d'habits
    - Inventaire après décès: Hommais, Marie-Anne. Bécaille, Henri-Joseph-Désiré (épouse). Belleville (rue de), n° 25., 15 juillet 1839
      inventaire après décès; Belleville (rue de); Hommais, Marie-Anne; Bécaille, Henri-Joseph-Désiré
    - Inventaire après décès de François Berger, demeurant aux Buttes Saint Chaumont, près l'abattoir d'équarissage, à la requête de Marie Antoinette Mazé Bergé, demeurant avec lui., 24 juillet 1839
      inventaire après décès; Belleville (ancienne commune); Buttes-Chaumont (rue des); Berger, François; Mazé Bergé, Marie Antoinette
    - Inventaire après décès: Chavanaz, Jean-Henri-François-Emmanuel. Calais (rue de), n° 30, Belleville., 2 août 1839
      inventaire après décès; Belleville (ancienne commune); Calais (rue de); Chavanaz, Jean-Henri-François-Emmanuel
    - Inventaire après décès par commune renommée de Anne-Madeleine-Félicité Decret ou Duret, décédée à Belleville, le 20 janvier 1839, épouse de François Marie Julien Luczot de la Thébaudais, ingénieur en chef des Ponts-et-chaussées, demeurant à Belleville, rue de Paris, n° 51., 8 août 1839
      inventaire après décès; Belleville (ancienne commune); Paris (rue de); Decret, Anne-Madeleine-Félicité; Duret, Anne-Madeleine-Félicité; Luczot de la Thébaudais, François-Marie-Julien; ingénieur
    - Inventaire après décès: Faucheur, Nicole-Françoise. Denoyez, Jean-Claude (veuve). propriétaire. Couronnes (boulevard des), n° 3, Belleville., 2 septembre 1839
      inventaire après décès; Belleville (ancienne commune); Couronnes (rue des); Faucheur, Nicole-Françoise; Denoyez, Jean-Claude
    - Inventaire après décès: Bernard, Jean-Louis. Villette (La), Chapelle (rue de La), n° 10., 11 septembre 1839
      inventaire après décès; La Villette (ancienne commune); Chapelle (rue de la); Chapelle (rue de la); Bernard, Jean-Louis
    - Inventaire après décès: Guytard, Marguerite-Françoise. Odry, Louis-Laurent (épouse). Villette (La), Strasbourg (boulevard de)., 12 septembre 1839
      inventaire après décès; La Villette (ancienne commune); Strasbourg (boulevard de); Guytard, Marguerite-Françoise; Odry, Louis-Laurent
    - Inventaire après décès: Thevenin de Verneuil, Antoine-Philippe. Ménilmontant (chaussée de), n° 53, Belleville., 20 septembre 1839
      inventaire après décès; Belleville (ancienne commune); Ménilmontant (chaussée de); Thevenin de Verneuil, Antoine-Philippe
    - Inventaire après décès: Beaufils, Pierre-Marie-Rémy. Saint-Denis (rue), n° 30, Belleville., 15 octobre 1839
      inventaire après décès; Belleville (ancienne commune); Saint-Denis (rue); Beaufils, Pierre-Marie-Rémy
    - Inventaire après décès: Bouvyer dit Tenelle, Claude-Sébastien. entrepreneur des pompes funèbres. Paris (rue de), n° 110, Belleville., 23 novembre 1839
      inventaire après décès; Belleville (ancienne commune); Paris (rue de); Bouvyer dit Tenelle, Claude-Sébastien; Tenelle, Claude-Sébastien; chef d'entreprise
    - Inventaire après décès: Bordsoule, Marien. plâtrier (marchand). Pantin., 26 novembre 1839
      inventaire après décès; Pantin (Seine-Saint-Denis); Bordsoule, Marien; maçon
    - Inventaire après décès: Gaudon, Octavie-Louise. Dancogne, Pierre-Basile (épouse). Paris (rue de), n° 157, Belleville., 14 décembre 1839
      inventaire après décès; Belleville (ancienne commune); Paris (rue de); Gaudon, Octavie-Louise; Dancogne, Pierre-Basile
    - Inventaire après décès: Lecaron, Marie-Catherine-Angélique. Sigoing de la Fortemaison, Blaise-Jean (veuve). Paris (rue de), n° 48, Belleville., 21 décembre 1839
      inventaire après décès; Belleville (ancienne commune); Paris (rue de); Lecaron, Marie-Catherine-Angélique; Sigoing de la Fortemaison, Blaise-Jean
    - Inventaire après décès: Aublet, Louise-Denise. Montreuil (route de), n° 84, Charonne., 6 janvier 1840
      inventaire après décès; Montreuil (rue de); Aublet, Louise-Denise
    - Inventaire après décès: Morel, Clovis-Xavier. Meaux (rue de), n° 8, Belleville., 3 février 1840
      inventaire après décès; Belleville (ancienne commune); Meaux (rue de); Morel, Clovis-Xavier
    - Inventaire après décès: Molard, Marie-Louise-Geneviève. Ligner, Louis-Frédéric (veuve). Saint-Germain (rue), n° 50, Charonne., 5 février 1840
      inventaire après décès; Charonne (ancienne commune); Saint-Germain (rue); Molard, Marie-Louise-Geneviève; Ligner, Louis-Frédéric
    - Inventaire après décès: Lecomte, Joséphine-Angélique-Victoire. Louis, Joseph (épouse). Sainte-Geneviève (rue), n° 4, Belleville., 8 février 1840
      inventaire après décès; Belleville (ancienne commune); Sainte-Geneviève (rue); Lecomte, Joséphine-Angélique-Victoire; Louis, Joseph
    - Inventaire après décès: Michu, Louis-Chrysostome. propriétaire. Paris (rue de), n° 125, Belleville., 18 février 1840
      inventaire après décès; Belleville (ancienne commune); Paris (rue de); Michu, Louis-Chrysostome
    - Inventaire après décès: Bruyer, Marie-Charlotte. Ghillet, Jean-Baptiste (veuve). Paris (rue de), n° 50, Belleville., 24 février 1840
      inventaire après décès; Belleville (ancienne commune); Paris (rue de); Bruyer, Marie-Charlotte; Ghillet, Jean-Baptiste
    - Inventaire après décès: Berthelot, Françoise-Dorothée. Russinger, François-Laurent (veuve). Beaune (rue de), n° 8, Belleville., 10 mars 1840
      inventaire après décès; Belleville (ancienne commune); Beaune (rue de); Berthelot, Françoise-Dorothée; Russinger, François-Laurent
    - Inventaire après décès: Finet, Angélique-Geneviève. Bruneau, Firmin (épouse). cultivateur. Ménilmontant (chaussée de), n° 64, Belleville., 14 mars 1840
      inventaire après décès; Belleville (ancienne commune); Ménilmontant (chaussée de); Finet, Angélique-Geneviève; Bruneau, Firmin; agriculteur
    - Inventaire après décès: Vigen, Jean-Baptiste. Saint-Denis (rue), n° 10, Belleville., 16 mars 1840
      inventaire après décès; Belleville (ancienne commune); Saint-Denis (rue); Vigen, Jean-Baptiste
    - Inventaire après décès: Cheron, Antoine-Isaac., 19 mars 1840
      inventaire après décès; Cheron, Antoine-Isaac
    - Inventaire après décès: Buchet, Caroline-Clarisse. Forgelot, Auguste-Charles (épouse). Orillon (rue de l'), n° 37, Belleville., 31 mars 1840
      inventaire après décès; Belleville (ancienne commune); Orillon (rue de l'); Buchet, Caroline-Clarisse; Forgelot, Auguste-Charles
    - Inventaire après décès de Anne Grinevald ou Grienneuvald. Belgrade, Nicolas (épouse). vernisseur sur cuir. Paris (rue de), n° 49, Belleville., 1er avril 1840
      inventaire après décès; Belleville (ancienne commune); Paris (rue de); Grinevald, Anne; Grienneuvald, Anne; Belgrade, Nicolas; ébéniste
    - Inventaire après décès: Texier, Jean-Marie. Ménilmontant (chaussée de), n° 70, Belleville., 9 avril 1840
      inventaire après décès; Belleville (ancienne commune); Ménilmontant (chaussée de); Texier, Jean-Marie
    - Inventaire après décès de Marie Michelle Faucheur, décédée à Charonne, rue Saint André, n° 9, veuve en 1ères noces de Pierre Laporte, et en 2es de Antoine Blouin, ancien officier retraité. La clôture de l'inventaire est du 11 avril 1840., 10 avril 1840 - 11 avril 1840
      inventaire après décès; Charonne (ancienne commune); Saint-André (rue); Faucheur, Marie-Michelle; Blouin, Antoinette; Laporte, Pierre
    - Inventaire après décès: Rabay, Pierre-Aimé-Joseph. Couronnes (rue des), n° 8, Belleville., 15 avril 1840
      inventaire après décès; Belleville (ancienne commune); Couronnes (rue des); Rabay, Pierre-Aimé-Joseph
    - Inventaire après décès: Deplaye, Louis-Alexandre. cuir verni (fabricant de). Chopinette (boulevard de la), n° 18, Belleville., 20 avril 1840
      inventaire après décès; Belleville (ancienne commune); Chopinette (boulevard de la); Deplaye, Louis-Alexandre
    - Inventaire après décès: Dauville, Olympe-Virginie. Morel, François-Guislain (épouse). employé au télégraphe et marchand de vins. Romainville (rue de), n° 20, Belleville., 4 mai 1840
      inventaire après décès; Belleville (ancienne commune); Romainville (rue de); Dauville, Olympe-Virginie; Morel, François-Guislain; commerçant
    - Inventaire après décès: Didiot, Françoise-Antoinette. Julien, Pierre-François (épouse). paveur. Villette (rue de La), n° 109, Belleville., 6 mai 1840
      inventaire après décès; Belleville (ancienne commune); Villette (rue de la); Didiot, Françoise-Antoinette; Julien, Pierre-François; paveur-dalleur
    - Inventaire après décès: Aubry, Marguerite-Louise. Deslandes, Pierre (veuve). Levert (rue), n° 7, Belleville., 24 mai 1840
      inventaire après décès; Belleville (ancienne commune); Levert (rue); Aubry, Marguerite-Louise; Deslandes, Pierre
    - Inventaire après décès: Morière, Louis. épicier (marchand). Pré-Saint-Gervais, Prés (route des), n° 1., 27 mai 1840
      inventaire après décès; Le Pré-Saint-Gervais (Seine-Saint-Denis); Morière, Louis; commerçant
    - Inventaire après décès: Montarcher, Claude-François-Jacques-Vincent de. Romainville (rue de), n° 3, Belleville., 9 juin 1840
      inventaire après décès; Belleville (ancienne commune); Romainville (rue de); Montarcher, Claude-François-Jacques-Vincent de
    - Inventaire après décès: Sioussat, Edme-Jeanne. Moulins (rue des), n° 36, Belleville., 24 juin 1840
      inventaire après décès; Belleville (ancienne commune); Moulins (rue des); Sioussat, Edme-Jeanne
    - Inventaire après décès: Alexandre, Françoise-Julie. Sevestre, Louis-Pascal-Isidore (épouse). Paris (rue de), n° 5, Belleville., 24 juin 1840
      inventaire après décès; Belleville (ancienne commune); Paris (rue de); Alexandre, Françoise-Julie; Sevestre, Louis-Pascal-Isidore
    - Inventaire après décès: Ledroit, Marie-Jeanne., 21 août 1840
      inventaire après décès; Ledroit, Marie-Jeanne
    - Inventaire après décès: Simon, Antoine. propriétaire. Charonne (rue de), n° 78., 2 septembre 1840
      inventaire après décès; Charonne (rue de); Simon, Antoine
    - Inventaire après décès de Joseph Etienne Thiébaud, à la requête de Marie Louise Antoinette Roger, sa veuve, marchande de vins, demeurant à Belleville, chaussée de Ménilmontant, n° 14., 5 septembre 1840
      inventaire après décès; Belleville (ancienne commune); Ménilmontant (chaussée de); Thiébaud, Joseph-Etienne; Roger, Marie-Louise-Antoinette; commerçant
    - Inventaire après décès: Lenfant, Marie-Madeleine-Félicité. Morin, François (épouse). propriétaire. Orillon (rue de l'), n° 27, Belleville., 5 septembre 1840
      inventaire après décès; Belleville (ancienne commune); Orillon (rue de l'); Lenfant, Marie-Madeleine-Félicité; Morin, François
    - Inventaire après décès de Claude Gabriel Houdart, veuf de Louise Simone Gabrielle Anroux, demeurant à Belleville, rue de la Chine, n° 12., 9 novembre 1840
      inventaire après décès; Belleville (ancienne commune); Chine (rue de la); Houdart, Claude-Gabriel; Anroux, Louise Simone Gabrielle
    - Inventaire après décès: Gaspari, Julie-Aurélie-Louise. Richard, Antoine-Angélique (épouse). Lilas (rue des), n° 7 bis, Belleville., 10 novembre 1840
      inventaire après décès; Belleville (ancienne commune); Lilas (rue des); Gaspari, Julie-Aurélie-Louise; Richard, Antoine-Angélique
    - Inventaire après décès: Jibert, Denise-Julienne. Wiard, Fidèle-Pierre (épouse). propriétaire. Amandiers (rue des), n° 5, Charonne., 11 novembre 1840
      inventaire après décès; Charonne (ancienne commune); Amandiers (rue des); Jibert, Denise-Julienne; Wiard, Fidèle-Pierre
    - Inventaire après décès: Vedy, Jeanne. Tessiet, Pierre (épouse). propriétaire. Paris (rue de), n° 58, Belleville., 18 novembre 1840
      inventaire après décès; Belleville (ancienne commune); Paris (rue de); Vedy, Jeanne; Tessiet, Pierre
    - Inventaire après décès: Pot, Pascal. rentier. Paris (rue de), n° 32, Belleville., 23 novembre 1840
      inventaire après décès; Belleville (ancienne commune); Paris (rue de); Pot, Pascal
    - Inventaire après décès: Dijon, Claude-Savinien. Paris (rue de), n° 77, Belleville., 24 novembre 1840
      inventaire après décès; Belleville (ancienne commune); Paris (rue de); Dijon, Claude-Savinien
    - Inventaire après décès: Julien, Pierre-François. Villette (rue de La), n° 109, Belleville., 28 novembre 1840
      inventaire après décès; Belleville (ancienne commune); Villette (rue de la); Julien, Pierre-François
    - Inventaire après décès: Minart, Antoine-Maclou. Villette (La), Strasbourg (boulevard de), n° 9., 7 décembre 1840
      inventaire après décès; La Villette (ancienne commune); Strasbourg (boulevard de); Minart, Antoine-Maclou
    - Inventaire après décès: Regnier, Edme. propriétaire. Villette (rue de La), n° 35, Belleville., 18 janvier 1841
      inventaire après décès; Belleville (ancienne commune); Villette (rue de la); Regnier, Edme
    - Inventaire après décès: Puiforcat, Félix-Amand. tourneur. Tourtille (rue de), n° 29, Belleville., 19 janvier 1841
      inventaire après décès; Belleville (ancienne commune); Tourtille (rue de); Puiforcat, Félix-Amand; tourneur
    - Inventaire après décès: Froquet, Jean-Elisabeth. Amandiers (rue des), n° 40 bis, Belleville., 25 février 1841
      inventaire après décès; Belleville (ancienne commune); Amandiers (rue des); Froquet, Jean-Elisabeth
    - Inventaire après décès: Taillandier, Pierre. charbonnier (marchand). Trois-Couronnes (boulevard des), Belleville., 8 mars 1841
      inventaire après décès; Belleville (ancienne commune); Trois-Couronnes (boulevard des); Taillandier, Pierre; charbonnier
    - Inventaire après décès: Villenfin, Jean-Baptiste. Paris (rue de), n° 61, Belleville., 17 mars 1841
      inventaire après décès; Belleville (ancienne commune); Paris (rue de); Villenfin, Jean-Baptiste
    - Inventaire après décès: Jacquemin, Marguerite. Weikel, (veuve). général et membre de la Légion d'honneur. Belleville., 26 mars 1841
      inventaire après décès; Belleville (ancienne commune); Jacquemin, Marguerite; Weikel, Mr.; officier général
    - Inventaire après décès: Garault, Pierrette-Gillette. Lombard, François-Casimir-Jean-Joseph (épouse). allumette chimique (fabricant d'). Chopinette (boulevard de la), n° 1, Belleville., 27 mars 1841
      inventaire après décès; Belleville (ancienne commune); Chopinette (boulevard de la); Garault, Pierrette-Gillette; Lombard, François-Casimir-Jean-Joseph
  - Répertoire. 1841, 20 avril - 1845, 7 avril, 20 avril 1841 - 7 avril 1845; MC/RE/XXXVII/34
    - Inventaire après décès: Leroy, Marie-Madeleine. Morizet, Louis-Etienne (épouse). Paris (rue de), n° 63, Belleville., 3 mai 1841
      inventaire après décès; Belleville (ancienne commune); Paris (rue de); Leroy, Marie-Madeleine; Morizet, Louis-Etienne
    - Inventaire après décès: Launay, Marie-Rose. Arfeux, Pierre-Georges (épouse). jardinier. Pré-Saint-Gervais (rue du), n° 34, Belleville., 25 mai 1841
      inventaire après décès; Belleville (ancienne commune); Pré-Saint-Gervais (rue du); Launay, Marie-Rose; Arfeux, Pierre-Georges; jardinier
    - Inventaire après décès: Boullez, Antoine-Nicolas. propriétaire. Amandiers (rue des), n° 32, Belleville., 31 mai 1841
      inventaire après décès; Belleville (ancienne commune); Amandiers (rue des); Boullez, Antoine-Nicolas
    - Inventaire après décès: Herbin, Marie-Louise-Emilie. Paris (rue de), n° 120, Belleville., 14 juin 1841
      inventaire après décès; Belleville (ancienne commune); Paris (rue de); Herbin, Marie-Louise-Emilie
    - Inventaire après décès: Lecomte, Pierre-Louis. Beaune (rue de), n° 4, Belleville., 19 juin 1841
      inventaire après décès; Belleville (ancienne commune); Beaune (rue de); Lecomte, Pierre-Louis
    - Inventaire après décès: Deslandes, Anne. Bourdin, Jean-Baptiste (épouse). Calais (rue de), n° 63, Belleville., 29 juin 1841
      inventaire après décès; Belleville (ancienne commune); Calais (rue de); Deslandes, Anne; Bourdin, Jean-Baptiste
    - Inventaire après décès: Billo, Geoffroy. Vins (marchand de). Trois-Couronnes (boulevard des), Belleville., 15 juillet 1841
      inventaire après décès; Belleville (ancienne commune); Trois-Couronnes (boulevard des); Billo, Geoffroy; commerçant
    - Inventaire après décès: Mugnier, Mathurin. Paris (rue de), Belleville., 28 juillet 1841
      inventaire après décès; Belleville (ancienne commune); Paris (rue de); Mugnier, Mathurin
    - Inventaire après décès: Simonnet, Marie-Elisabeth. Beuve, Denis (épouse). Paris (rue de), n° 15, Belleville., 3 septembre 1841
      inventaire après décès; Belleville (ancienne commune); Paris (rue de); Simonnet, Marie-Elisabeth; Beuve, Denis
    - Inventaire après décès: Monin, Marie-Victoire. Thuret, Michel-Julien (épouse). passementier à façon. Pressoir (rue du), n° 8, Belleville., 11 septembre 1841
      inventaire après décès; Belleville (ancienne commune); Pressoir (rue du); Monin, Marie-Victoire; Thuret, Michel-Julien; passementier
    - Inventaire après décès: Caffin, Pierre-Adrien. propriétaire. Paris (rue de), n° 95, Belleville., 4 octobre 1841
      inventaire après décès; Belleville (ancienne commune); Paris (rue de); Caffin, Pierre-Adrien
    - Inventaire après décès: Boutillier, Louis-Pierre. Vins (marchand de). Le Pré-Saint-Gervais, Romainville (route de), n° 53., 16 octobre 1841
      inventaire après décès; Le Pré-Saint-Gervais (Seine-Saint-Denis); Boutillier, Louis-Pierre; commerçant
    - Inventaire après décès: Marie, Victoire-Maléna. Maître, Edme-Jean (épouse). teneur de livres. Saint-Laurent (rue), n° 62, Belleville., 19 octobre 1841
      inventaire après décès; Belleville (ancienne commune); Saint-Laurent (rue); Marie, Victoire-Maléna; Maître, Edme-Jean
    - Inventaire après décès: Delafond, Marie-Catherine-Sophie. Leblond, Jean-Louis-Vincent (épouse). Villette (rue de La), n° 9, Belleville., 22 novembre 1841
      inventaire après décès; Belleville (ancienne commune); Villette (rue de la); Delafond, Marie-Catherine-Sophie; Leblond, Jean-Louis-Vincent
    - Inventaire après décès: Tourillon, Geneviève. Nivard, Pierre-Charles (épouse). Paris (rue de), n° 163, Belleville., 26 novembre 1841
      inventaire après décès; Belleville (ancienne commune); Paris (rue de); Tourillon, Geneviève; Nivard, Pierre-Charles
    - Inventaire après décès: Degland, Marie-Louise-Sébastienne. Bracar, Pierre-Auguste (épouse). commis voyageur. Tourtille (rue de), n° 5 bis, Belleville., 2 décembre 1841
      inventaire après décès; Belleville (ancienne commune); Tourtille (rue de); Degland, Marie-Louise-Sébastienne; Bracar, Pierre-Auguste; voyageur de commerce
    - Inventaire après décès: Hoyet, Joseph. Haies (rue des), n° 6, Charonne., 4 décembre 1841
      inventaire après décès; Charonne (ancienne commune); Haies (rue des); Hoyet, Joseph
    - Inventaire après décès: Daix, Julie-Zoë. Lecomte, Louis-Claude (épouse). Paris (rue de), n° 164, Belleville., 9 décembre 1841
      inventaire après décès; Belleville (ancienne commune); Paris (rue de); Daix, Julie-Zoë; Lecomte, Louis-Claude
    - Inventaire après décès: Terrasse, Marie-Eugénie. Coconnier, Louis (épouse). mécanicien. Couronnes (rue des), n° 74, Belleville., 11 décembre 1841
      inventaire après décès; Belleville (ancienne commune); Couronnes (rue des); Terrasse, Marie-Eugénie; Coconnier, Louis; mécanicien
    - Inventaire après décès: Bauer, Louis-Ferdinand. Tourtille (rue de), n° 8; Belleville., 4 janvier 1842
      inventaire après décès; Belleville (ancienne commune); Tourtille (rue de); Bauer, Louis-Ferdinand
    - Inventaire après décès: Choudey, Anne-Madeleine. Bräun, Jean (épouse). Combat (boulevard du), n° 91, Belleville., 7 janvier 1842
      inventaire après décès; Belleville (ancienne commune); Combat (boulevard du); Choudey, Anne-Madeleine; Bräun, Jean
    - Inventaire après décès: Grené, Jean-Denis. Paris (rue de), n° 155, Belleville. A la requête de Adélaïde Baffard, sa veuve., 10 janvier 1842
      inventaire après décès; Belleville (ancienne commune); Paris (rue de); Grené, Jean-Denis; Baffard, Adélaïde
    - Inventaire après décès: Spickert, Marie-Anne. Kemp, Nicolas (veuve). Fontarabie (boulevard de), n° 8, Belleville., 27 janvier 1842
      inventaire après décès; Belleville (ancienne commune); Fontarabie (boulevard de); Spickert, Marie-Anne; Kemp, Nicolas
    - Inventaire après décès: Lehodey, Marie-Antoinette. Martin, Antoine (veuve). Fabricant de bijoux. Saint-Denis (rue), n° 13, Belleville et rue Saint-Antoine (rue), n° 146., 31 janvier 1842
      13 juin 1820, vente d'une maison, rue des Vertus, n° 18, par Marie Antoinette Lehodey, veuve de Antoine Martine à Marie Madeleine Bonnetain, épouse de Etienne Proffit Delage, ET/CXXI/697.
      inventaire après décès; Belleville (ancienne commune); Saint-Antoine (rue); Saint-Denis (rue); Vertus (rue des); Lehodey, Marie-Antoinette; Martin, Antoine; Martine, Antoine; Bonnetain, Marie-Madeleine; Proffit Delage, Etienne; orfèvre
    - Inventaire après décès: Mercier, Gilbert. Amandiers (rue des), n° 9, Belleville., 7 février 1842
      inventaire après décès; Belleville (ancienne commune); Amandiers (rue des); Mercier, Gilbert